【裁判字號】    89,訴,1827
【裁判日期】    890930
【裁判案由】    毒品危害防制條例
【裁判全文】
臺灣高雄地方法院刑事判決                        八十九年度訴字第一八二七號
    公  訴  人  臺灣高雄地方法院檢察署檢察官
    被      告  丙○○
    指定辯護人  本院公設辯護人  乙○○
右列被告因毒品危害防制條例案件，經檢察官提起公訴（八十九年度偵字第七七五二
號），本院判決如左：
    主  文
丙○○無罪。
    理  由
一、公訴意旨略以：被告丙○○係高雄市楠梓區○○○路二六三號大樓管理員，甲○
    ○則為該大樓楠梓新路二六一巷一八號十四樓之住戶，因甲○○得知被告染有施
    用海洛因之習慣，有購毒之門路，乃委託被告代為購買，被告即基於概括之犯意
    ，於民國八十八年十一月間，連續二次以新臺幣（下同）三千元之代價，代向「
    高裕明」購買海洛因後，再交予甲○○共同持往甲○○之住處，由甲○○朋分少
    許海洛因予被告施用，嗣於八十九年三月八日上午十一時三十分許，在高雄縣岡
    山鎮○○○路四十號為警查獲，因認被告涉有毒品危害防制條例第四條第一項之
販賣第一級毒品罪嫌。
二、按犯罪事實應依證據認定，無證據不得推定其犯罪事實，刑事訴訟法第一百五十
    四條定有明文。公訴人認被告丙○○涉有販賣第一級毒品海洛因罪嫌，係以證人
    甲○○之證述、被告於警訊中之自白及監察譯文報告表之內容為其主要依據。訊
    據被告則堅詞否認有何公訴人所指之犯行，辯稱：伊在高雄市楠梓區○○○路二
    六三號擔任大樓管理員，甲○○是大樓的住戶，（０七）0000000號是管
    理室的電話號碼，因有些住戶都會使用管理室的電話，所以監察譯文報告表的內
    容並不是伊所說的，而且伊沒有跟甲○○一起去買過毒品，也沒有代甲○○去買
    過毒品等語。
三、經查，被告雖於警訊中供承曾交付第一級毒品海洛因予證人甲○○二次，然此業
    為其於偵訊及本院審理中所否認；且證人甲○○前於警訊中證稱：因伊知道丙○
    ○有施用海洛因，有地方可以買到毒品，所以才請丙○○幫伊買，伊都是直接到
    管理室或打管理室0000000號電話找丙○○，伊在八十八年十一月間，曾
    向丙○○買過二次海洛因，每次三千元，丙○○都是在管理室內將毒品交給伊，
    二人再一起到伊住處吸食，丙○○所吸食的海洛因都是伊提供的，惟證人甲○○
    於本院中改稱：伊所吸食毒品是由伊出三千元，丙○○出一千元後，交給丙○○
    去購買，買回來的毒品就依二人出資的比例分配，伊曾與丙○○一起去買過一次
    ，另一次則是丙○○自己去買，伊與丙○○一起去的那一次，是坐計程車從楠梓
    到岡山去接丙○○的朋友，再到高雄去買，與對方約在高雄市○○路交易，對方
    是一個女生，錢是交給丙○○的朋友去跟那個女生拿毒品，因伊與丙○○不認識
    販毒的人，所以要透過丙○○的朋友，當時在警局時，是因為警察向伊說丙○○
    有承認拿毒品給伊，並拿丙○○的筆錄給伊看，伊就照著丙○○的筆錄再寫一次
    等語，足見證人甲○○於本院審理中所述與警訊中證述之歧異甚大，其所述是否
    可信，已非無疑；再者，觀諸（０七）0000000號電話監察譯文報告表之
    內容，係綽號「再福」者與綽號「阿明」之人、綽號「阿明」之人與綽號「姐仔
    」者間疑似購買毒品之通話內容，然其對話之內容語多保留而不甚明確，且縱監
    察譯文中所示之綽號「再福」之人即為被告，亦僅能證明被告有向綽號「阿明」
    者購買毒品，並無從進而推論被告有將第一級毒品海洛因交予證人甲○○。從而
    ，被告雖曾於警訊中供承交付毒品二次予證人甲○○，然此業為被告於偵訊及本
    院審理中所否認，證人甲○○於本院中所述購買毒品之情節，非惟與其於警訊中
    證述之情節不同，亦與被告於警訊中供承之情節互歧，是被告與證人甲○○於警
    訊中之陳述是否與事實相符，已非無疑；另由（０七）0000000號電話之
    監察譯文，至多僅能證明綽號「再福」者有向綽號「阿明」者購買毒品之行為，
    並無法從而推知該名綽號「再福」之人取得毒品後之處分方式，是均不足遽採為
    不利被告之認定。此外，本院復查無其他積極證據足證被告有何公訴人所指之犯
    行，不能證明被告犯罪，依法應為無罪之諭知。
據上論斷，應依刑事訴訟法第三百零一條第一項，判決如主文。
本案經檢察官呂建昌到庭執行職務。
中      華      民      國    八十九    年      九      月     三十     日
                                  臺灣高雄地方法院刑事第七庭
                                      法  官     曾  淑  娟
右正本證明與原本無異。
如不服本判決，應於判決送達後十日內，向本院提出上訴狀。
                                      書記官     陳  恩  如
中      華      民      國    八十九    年    九      月     三十     日


司法院資訊處製作；財團法人民間司法改革基金會備份。
